【裁判字號】    92,易,233
【裁判日期】    920522
【裁判案由】    竊盜
【裁判全文】
臺灣屏東地方法院刑事判決                          九十二年度易字第二三三號
    公  訴  人  臺灣屏東地方法院檢察署檢察官
    被      告  乙○○
右列被告因竊盜案件，經檢察官提起公訴（民國九十二年度偵字第八八九號），本院
判決如左：
    主  文
乙○○竊盜，處拘役拾日，如易科罰金，以佰元折算壹日。
    事  實
一、乙○○於民國九十一年十一月四日上午十一時許，在位於屏東縣恆春鎮○○路二
    八之五號「恆春生態農場」之大廳內，見甲○○所有ＮＯＫＩＡ牌、型號八二五
    ０、序號000000000000000、銀黑色之行動電話一支（其內ＳＩ
    Ｍ卡已取出），正置於該大廳櫃台右手邊投幣式充電器中，竟利用其與大仁技術
    學院同學二、三十人一同參訪經過該處，場面吵雜混亂之機會，竟萌生為自己不
    法所有之意圖，順手竊取該充電中之行動電話，供己搭配由涂明和所申請之00
    00000000號門號使用，嗣因值班櫃台小姐黃美蓉於該等參訪學生經過後
，充電中之行動電話亦不翼而飛，乃告知甲○○，並報警循線查獲上情。
二、案經高雄市政府警察局移送臺灣屏東地方法院檢察署檢察官偵查起訴。
    理  由
一、訊據被告乙○○固坦承有與同學二、三十個人一同經過前揭農場大廳，及以上開
    ＮＯＫＩＡ牌八二五０型之行動電話搭配門號0000000000號使用之事
    實，惟矢口否認有何前揭犯行，並辯稱：伊係在農場的草坪上撿到的云云。經查
    ：
  (一)被害人甲○○於警訊時供稱：我至恆春生態農場旅遊，我所持有之手機一支，就
    擺在該農場大廳內投幣式充電器充電中，而我當時在農場外，是由該農場櫃台值
    班人員打電話通知我，說我的手機在一群生走過去後就消失了，該群學生是大仁
    技術學院，我是將門號（ＳＩＭ卡）取下，該手機是在充電等語（見九十一年十
    二月六日警訊筆錄），而證人即農場值班櫃台小姐黃美蓉於本院庭訊時亦結證稱
    ：被害人將手機放在那裡充電，有請我幫忙看著，伊有時要接電話，後來有參觀
    的學生進來，伊接完電話想看看手機在不在，就發現手機不見了，當時一群學生
    有二十幾個，他們在大廳逛，被害人手機係放在櫃台右手邊有一台投幣式的充電
    機器等語（見本院卷第十五頁、第十七頁），互核觀之，顯見該手機確係於大仁
    學院參訪學生經過後方失竊之情，應堪認定。
  (二)再者，參之附於警卷中被查獲時所攝手機照片，該手機之外觀尚屬新穎，而被害
    人甲○○於警訊時亦供稱：遭竊手機係於九十年八月份搭配和信門號00000
    00000號以新台幣七千多元購得，當時係正在充電等語（見九十一年十二月
    六日警訊筆錄），又被告於警訊時亦自承手機本身沒有損傷，所以就拿來自己用
    等情（見九十二年一月五日警訊筆錄），互酌觀之，本件遭竊手機仍屬可用，且
    其外觀尚不至使人嫌惡致丟棄，洵屬明確。再參之被告辯稱其拾獲手機之時間係
    中午，且係在農場草坪上，而證人亦明白表示該手機之失竊時間係在將近中午時
    間等語（見本院卷第十七頁），其二時間甚為密接，竊取手機者既已利用多人之
    混雜場面而竊取，衡情，當無在竊取後立即將之丟棄之理，被告辯稱：伊係在農
    場的草坪上撿到的云云，顯與常理不合，其所辯自不足採。
  (三)此外，尚有行動電話呼叫線上查詢作業、通聯資料、贓物認領保管單各一件及手
    機外觀照片三幀等附卷可佐，本件事證已臻明確，被告犯行洵堪認定，應依法論
    科。
二、核被告乙○○所為，係犯刑法第三百二十條第一項之普通竊盜罪。爰審酌被告犯
    罪動機、目的、手段、竊得財物價值非高、順手行竊心態不當、然無犯案前科紀
    錄，及其於犯罪後猶飾詞狡辯，犯後態度不佳等一切情狀，量處如主文所示之刑
    ，並諭知易科罰金之折算標準，以資儆懲。
據上論斷，應依刑事訴訟法第二百九十九條第一項前段，刑法第三百二十條第一項、
第四十一條第一項，罰金罰鍰提高標準條例第一條前段、第二條，判決如主文。
本案經檢察官潘國威到庭執行職務
中      華      民      國      九十二      年      五      月  二十二  日
                                      臺灣屏東地方法院刑事第三庭
                                          審判長法  官  蔡國卿
                                                法  官  洪乙心
                                                法  官  李淑惠
右正本證明與原本無異。
如不服本判決應於收受本判決後送達後十日內向本院提出上訴書狀，其未敘述上訴理
由者，並得於提起上訴後十日內向本院補提理由書狀（均須按他造當事人之人數附繕
本 ）「切勿逕送上級法院」
                                          書記官   魏慧夷
中      華      民      國      九十二      年      五      月 二十二   日
附錄論罪法條
刑法第三百二十條
 (普通竊盜罪、竊佔罪)
意圖為自己或第三人不法之所有，而竊取他人之動產者，為竊盜罪，處五年以下有期
徒刑、拘役或五百元以下罰金。
意圖為自己或第三人不法之利益，而竊佔他人之不動產者，依前項之規定處斷。
前二項之未遂犯罰之。


司法院資訊處製作；財團法人民間司法改革基金會備份。
